
\vspace{1.8em}
\begin{minipage}{\textwidth}
\stepcounter{mallinumber}
\textbf{Tüüpsõnamall \arabic{mallinumber}\,\vadja{leipe}}\\

\begin{sideways}
\begin{tabular}{l l}
muutvormimall & tunnused \\
\hline
\underline{lei}\,+\,pe & \textsc{ sg nom } \\
\underline{lei}\,+\,vä & \textsc{ sg gen } \\
\underline{lei}\,+\,pä & \textsc{ sg par } \\
\underline{lei}\,+\,päse & \textsc{ sg ill } \\
\underline{lei}\,+\,vez & \textsc{ sg ine } \\
\underline{lei}\,+\,vess & \textsc{ sg ela } \\
\underline{lei}\,+\,velle & \textsc{ sg all } \\
\underline{lei}\,+\,vell & \textsc{ sg ade } \\
\underline{lei}\,+\,velt & \textsc{ sg abl } \\
\underline{lei}\,+\,vessi & \textsc{ sg tra } \\
\underline{lei}\,+\,vessaa & \textsc{ sg ter } \\
\underline{lei}\,+\,veka & \textsc{ sg com } \\
\underline{lei}\,+\,ved & \textsc{ pl nom } \\
\underline{lei}\,+\,pije & \textsc{ pl gen } \\
\underline{lei}\,+\,piit & \textsc{ pl par } \\
\underline{lei}\,+\,piise & \textsc{ pl ill } \\
\underline{lei}\,+\,piiz & \textsc{ pl ine } \\
\underline{lei}\,+\,piiss & \textsc{ pl ela } \\
\underline{lei}\,+\,piille & \textsc{ pl all } \\
\underline{lei}\,+\,piill & \textsc{ pl ade } \\
\underline{lei}\,+\,piilt & \textsc{ pl abl } \\
\underline{lei}\,+\,piissi & \textsc{ pl tra } \\
\underline{lei}\,+\,piissaa & \textsc{ pl ter } \\
\underline{lei}\,+\,pijka & \textsc{ pl com } \\
\end{tabular}
\end{sideways}
\captionof{table}{Tüüpsõna \arabic{mallinumber}\,\textit{leipe} ekstraheeritud muutvormimallid.}
\label{tab:tüüpsõnamall-leipe}

\end{minipage}

 
\vspace{1em}
\noindent Tüüpsõna ei hõlma teisi lekseeme vormi\-sõnastikus.
